臺灣高等法院刑事判決　　　　　　　　 94年度上易字第648號
上　訴　人　臺灣基隆地方法院檢察署檢察官
被　　　告　甲○○
　　　　　　丙○○
上列上訴人因被告竊盜案件，不服臺灣基隆地方法院93年度訴字
第862 號，中華民國94年3 月4 日第一審判決（起訴案號：臺灣
基隆地方法院檢察署93年度速偵字第409 號），提起上訴，本院
判決如下：
    主  文
原判決撤銷。
甲○○共同攜帶兇器竊盜，累犯，處有期徒刑柒月。扣案之Ｔ型
扳手壹支沒收。
丙○○共同連續攜帶兇器竊盜，處有期徒刑柒月。扣案之Ｔ型扳
手壹支沒收。
    事  實
一、甲○○曾於民國（下同）85年間，因殺人未遂等案件，經臺
    灣基隆地方法院判處有期徒刑6 年10月確定，後入監執行，
    而於89年6 月15日假釋出監，嗣於92年4 月23日假釋期滿未
    經撤銷假釋而以執行完畢論。詎仍不知悔悟，因與丙○○（
    原名鄭炳龍）2 人係朋友關係，竟共同基於意圖為自己不法
    之所有之竊盜犯意（其中丙○○係基於概括之犯意），於93
    年11月4 日上午8 時30分許，由甲○○駕駛車牌號碼ＬＳ2
    ─211 號重型機車搭載丙○○，機車後方並懸掛由甲○○向
    不知情之許秋風借得之小拖板車1 台，並攜帶由甲○○、丙
    ○○2 人共同出資購得之客觀上具有危險性可供為兇器使用
    之Ｔ型扳手1 支，至基隆市安樂區○○○街5 號對面空地，
    趁四下無人之際，以上述自備之Ｔ型扳手拆解置於該處陳建
    達所有鐵圍籬浪板鐵片之接合鏍絲後，再以徒手搬運之方式
    ，竊取陳建達所有鐵圍籬浪板鐵片3 塊、角鐵3 支。得手後
    ，正欲以拖板車將之載走販售圖利時，於同日上午9 時許，
    為巡邏員警當場查獲，並扣得Ｔ型扳手1 支。
二、丙○○又基於承前之概括犯意，意圖為自己不法之所有，復
    於93年11月20日上午9 時50分許，駕駛租用之車號9 Ｋ─53
    20號小貨車至基隆市○○區○○路82號「新天地餐廳」後方
    停車場，趁四下無人之際，以徒手行竊乙○○所有置於該停
    車場旁之防洪鋼板3 片，得手後將鋼板運至基隆市○○區○
    ○街249巷22號之「金冠利五金回收廠」出售予不知情之江
    高滿珍，得款新臺幣6160元供己花用。
三、案經基隆市警察局第四分局報請臺灣基隆地方法院檢察署檢
    察官偵查起訴。
    理  由
一、右揭事實，業據被告甲○○、丙○○於警訊及偵審中供承不
    諱，核與證人即被害人陳建達之女陳玲芳、乙○○、許秋風
    、陳瑞旺、江高滿珍於警訊時證述之情節相符（被告等於原
    審或本院準備程序、審理時均不爭執前開證人等警訊證詞之
    證據能力，依刑事訴訟法第159 條之4 之規定，得作為證據
    ，附此敘明），並有贓物認領保管收據1 紙（附於93年度速
    偵字第409 號偵查卷第20頁）、贓物鐵圍籬浪板鐵片及角鐵
    照片、行竊現場照片共11幀（附於同上偵查卷第22頁至24頁
    ）、被告丙○○簽名之「金冠利資源回收場切結書」影本1
    紙（附於94年度偵字第77號偵查卷第32頁）、贓物防洪鐵板
    照片、行竊現場照片共5 幀（附於同上偵查卷第34頁至35頁
    ）及被告丙○○租用車號9 Ｋ─3520號小貨車所出具之租用
    保管條1 紙（附於同上偵查卷第22頁）附卷可稽。此外，並
    有被告等行竊用之Ｔ型扳手1 支扣案可資佐證。事證明確，
    被告等犯行洵堪認定，應依法論科。
二、按刑法第321 條第1 項第3 款之攜帶兇器竊盜罪，係以行為
    人攜帶兇器竊盜為其加重條件，此所謂兇器，其種類並無限
    制，凡客觀上足對人之生命、身體、安全構成威脅，具有危
    險性之兇器均屬之，且祇須行竊時攜帶此種具有危險性之兇
    器為已足，並不以攜帶之初有行兇之意圖為必要（最高法院
    79年度台上字第5253號判例亦同此意旨）。經查，本件扣案
    之Ｔ型扳手1 支，經原審及本院勘驗結果，其Ｔ型上方握把
    長18公分、扳手長24．5 公分，均為圓柱狀，橫斷面直徑0
    ．8 公分，金屬材質，質地堅硬，並無尖銳面等情，有原審
    及本院勘驗筆錄各1 紙在卷可憑（見原審卷(一)第28頁；本院
    卷第30頁），雖該Ｔ型扳手不具有銳利削面或尖銳刺突，且
    非大型器具，惟其屬鐵質構造，質地堅硬，就客觀社會通念
    而言，如持以加諸人體，足以使人受傷或死亡，自屬兇器之
    一種。核被告甲○○所為，係犯刑法第321 條第1 項第3 款
    之攜帶兇器加重竊盜罪；被告丙○○就93年11月4 日竊盜所
    為，係犯同條款之攜帶兇器加重竊盜罪，就93年11月20日竊
    盜所為，係犯同法第320 條第1 項之普通竊盜罪。被告丙○
    ○、甲○○2 人就93年11月4 日之竊盜行為，互有犯意聯絡
    及行為分擔，均為共同正犯。被告丙○○先後2 次竊盜犯行
    ，時間緊接、所犯係基本構成要件相同之罪，顯係基於概括
    之犯意反覆為之，為連續犯，應依刑法第56條規定從一重論
    以加重竊盜罪，並依法加重其刑。又被告甲○○有事實欄所
    載也罪科刑執行情形，有本院被告全國前案紀錄表1 份在卷
    可按，其於5 年內再犯本件有期徒刑以上之罪，為累犯，應
    依刑法第47條規定加重其刑。
三、原審予以論罪科刑，固非無見。惟查，原判決認扣案之Ｔ型
    扳手並非兇器，因而認被告2 人於93年11月4 日竊盜所為，
    係犯刑法第320 條第1 項之普通竊盜罪，自有未洽。檢察官
    據此提起本件上訴，應認為有理由，自應由本院將原判決予
    以撤銷改判。爰審酌被告2 人均有多次犯罪前科，素行本不
    佳，其中被告丙○○前甫因竊盜案件，經臺灣基隆地方法院
    以91年度基簡字第745 號判處有期徒刑3 月、緩刑3 年確定
    ，詎於緩刑期內，再犯本件之罪，顯見並無悔過之心，又被
    告2 人正值年壯，竟不思以正當途徑賺取收入，妄以行竊他
    人鐵材而賣贓得款，惟其行竊所得不多，手段亦非暴戾，犯
    罪後均能坦認犯行，態度良好，並衡其等犯罪之動機、目的
    、智識程度、犯案次數多寡等一切情狀，各改量處如主文第
    2 、3 項所示之刑，以示儆懲。至扣案之Ｔ型扳手1 支，係
    被告丙○○、甲○○2 人所有，供其等犯本件竊盜罪所用之
    物，已據其等供承在卷，爰依法宣告沒收。
四、併案意旨（臺灣基隆地方法院檢察署94年度偵字第1903號）
    另以：被告丙○○意圖為自己不法之所有，並基於竊盜之犯
    意，於93年11月25日上午7 時許，在基隆市長庚醫院加護病
    房旁之休息室病床上（或廁所洗手檯上），徒手竊取林健安
    所有之ＯＫＷＡＰ牌Ｓ762 型之行動電話1 支（或竊取該由
    不詳姓名年籍者持有保管狀態中之林健安行動電話），將手
    機內之ＳＩＭ卡丟棄，並持至基隆市○○街之「優美通訊行
    」變賣予不知情之負責人朱美燕，因認被告丙○○連續犯有
    刑法第320 條第1 項之竊盜罪云云。公訴人認被告丙○○涉
    有前揭犯行，無非係依據被害人林健安之指訴、證人朱美燕
    之證詞及中古手機買賣契約書等，資為論據。惟訊據被告丙
    ○○堅詞否認有右揭犯行，辯稱該手機係伊於長庚醫院洗手
    檯上所拾獲，並非竊盜所得等語。經查，被害人林健安固指
    訴其手機確曾於前揭時地被偷等語，惟其亦述稱並不知係何
    人所竊，亦未曾看過被告曾出現於現場，是其指訴僅能證明
    手機被竊之事實，且其所述手機被竊之地點為長庚醫院加護
    病房旁之休息室病床上，亦與被告供承係於廁所洗手檯上拾
    得之地點不符。再證人朱美燕之證詞及中古手機買賣契約書
    僅能證明被告曾持被竊之手機至前開通訊行變賣一節，惟被
    告如何取得該手機，原因或有多端，亦不排除是另1 不詳姓
    名之人先竊取該手機，再將該手機棄置於長庚醫院廁所之洗
    手檯上，再由被告拾得等情，則本件既有上開可能性存在，
    即難遽認被告有竊盜之犯行。此外，復查無其他積極證據足
    以證明被告有此行為，此部分之罪嫌即難證明，惟此部分事
    實未據檢察官起訴，且與前揭論罪科刑部分無裁判上一罪之
    關係，本院無從予以審究，自應退回原移送檢察署，另由檢
    察官為適當之處理，附此敘明。
五、被告甲○○經合法傳喚，無正當之理由不到庭，爰不待其陳
    述，逕行判決。
據上論斷，應依刑事訴訟法第369 條第1 項前段、第371 條、第
364 條、第299 條第1 項前段，刑法第28條、第56條、第321 條
第1 項第3 款、第47條、第38條第1 項第2 款，罰金罰鍰提高標
準條例第1 條前段，判決如主文。
本案經檢察官曾忠己到庭執行職務。
中　　華　　民　　國　　94　　年　　6 　　月　　22　　日
　　　　　　　　　刑事第四庭    審判長法　官  許增男
　　　　　　　　　　　　　　　　　　  法　官  周煙平
　　　　　　　　　　　　　　　　　　  法　官  謝靜恒
以上正本證明與原本無異。
不得上訴。
                                      書記官  魏淑娟
中　　華　　民　　國　　94　　年　　6 　　月　　22　　日
附錄：本案論罪科刑法條全文
中華民國刑法第321條第1項第3款
犯竊盜罪而有左列情形之一者，處6月以上、5年以下有期徒刑：
三  攜帶兇器而犯之者。
